# 求助陈版关于发行费用的问题

提问人：大 艺术 家 时间：2021-12-20 21:04:01
陈版您好！关于公司计入发行费用遇到的一个问题，特向陈老师请教：
公司拟进行IPO，与券商会计师签订了合同，考虑到为与发行权益性证券直接相关的新增外部费用，对应的券商会计师费用是否可以计入发行费用？其实券商会计师如果和券商签订合同，该部分费用应由券商支付，费用实际会含在券商的费用中，应计入发行费用中。
这样理解是否有问题呢？希望陈老师指教！

回答人：chenyiwei
可以作为发行费用的组成部分，但建议按通常惯例并入券商的相关收费中，以免引发质疑。